臺灣高雄地方法院民事裁定            100年度家聲字第508號
聲  請  人  楊英建
代  理  人  翁鈿壹
相  對  人  許淨宏
上聲請人聲請認可大陸地區民事確定判決效力事件，本院裁定如
下：
    主  文
認可大陸地區四川省重慶市南岸區人民法院西元2005年7月11日
（2005）南民初字第1527號民事判決，於西元2005年9月25日生
效。
程序費用新臺幣壹仟元由聲請人負擔。
    理  由
一、聲請意旨略以：兩造原係夫妻，嗣因雙方感情破裂，經大陸
    地區四川省重慶市南岸區人民法院，於西元2005年7 月11日
    ，以（2005）南民初字第1527號民事判決准許兩造離婚，該
    判決並於2005年9 月25日生效確定，且該判決業經財團法人
    海峽交流基金會驗證屬實，聲請人爰依臺灣地區與大陸地區
    人民關係條例第74條第1 項規定，聲請裁定認可上揭民事判
    決等語。
二、按在大陸地區作成之文書，經行政院設立或指定之機構或委
    託之民間團體驗證者，推定為真正。又在大陸地區作成之民
    事確定判決、民事仲裁判斷，不違背臺灣地區公共秩序或善
    良風俗者，得聲請法院裁定認可。上揭規定，以在臺灣地區
    作成之民事確定裁判、民事仲裁判斷，得聲請大陸地區法院
    裁定認可或為執行名義者，始適用之，臺灣地區與大陸地區
    人民關係條例第7條、第74條第1項、第3項分別定有明文。
三、經查，聲請人上揭主張，業據聲請人提出大陸地區四川省重
    慶市南岸區人民法院西元2005年7 月11日（2005）南民初字
    第1527號民事判決書、四川省重慶市南岸區人民法院民事判
    決生效證明書、重慶市公證處（2011）渝南岸證字第5760、
    5759、5758號公證書、財團法人海峽交流基金會（100） 核
    字第099291、098872、098868號證明各1 份為證，而經本院
    審核上揭聲請人提出之文件內容，核與聲請人上開主張相符
    。本院並審酌，上揭民事判決內容，係以兩造婚姻基礎較差
    ，雙方在並不了解對方的情況下，便草率結婚，婚後雙方居
    住地不同，雙方性格存在一定差異，從而造成原被告無法進
    行溝通交流，夫妻關係名存實亡等情為據，而准予判決兩造
    離婚，此與我國民法第1052條第2 項規定之離婚重大事由相
    當，其判決理由亦與我國之公共秩序或善良風俗並無違背。
    又大陸地區業於西元1998年（即民國87年）1 月15日，通過
    「最高人民法院關於人民法院認可台灣地區有關法院民事判
    決的規定」，並自同年5 月26日起施行，是在臺灣地區作成
    之民事確定裁判，已得依該規定聲請大陸地區法院裁定認可
    ，故我國法院依法亦得認可大陸地區之民事確定判決，參諸
    上揭法條規定，本件聲請於法並無不合，應予認可。
四、程序費用負擔之裁判依據：依非訟事件法第21條第1 項，裁
    定如主文。
中    華    民    國   100    年    11    月    28    日
                            家事法庭法  官  張俊文
以上正本係照原本作成。
如不服本裁定，應於收受裁定後10日內，向本院提出抗告狀，須
按對照提出繕本，並繳納裁判費。
中    華    民    國   100    年    11    月    28    日
                                    書記官  沈  蘊